臺灣屏東地方法院刑事判決　　　　　　　　　　　　　九十一年度易字第六四七號
　　公　訴　人　臺灣屏東地方法院檢察署檢察官
　　被　　　告　丁○○
　　被　　　告　戊○○
　　被　　　告　癸○○
右被告等因竊盜等案件，經檢察官提起公訴（九十年度偵字第六二○九號、九十一年
度偵緝字第六八號、九十一年度偵字第七五號、九十一年度偵字第一八○一號、九十
一年度偵字第一八二四號、九十一年度偵字第一九八四號、九十一年度偵字第二○二
一號），本院判決如左：
     主  文
丁○○連續攜帶兇器、毀壞門扇竊盜，累犯，處有期徒刑參年，扣案之鐵剪刀壹把沒
收。又共同變造身分證，累犯，處有期徒刑肆月，劉清件身分證上之「丁○○」照片
壹幀，沒收。應執行有期徒刑參年貳月，扣案之鐵剪刀壹把、未扣案之螺絲起子壹把
、劉清件身分證上之「丁○○」照片壹幀，均沒收。
李崑增連續竊盜，累犯，處有期徒刑拾月，扣案之鑰匙貳支，沒收。又共同意圖為自
己不法之所有，以恐嚇使人將本人之物交付，累犯，處有期徒刑捌月。應執行有期徒
刑壹年伍月，扣案之鑰匙貳支，沒收。
癸○○共同意圖為自己不法之所有，以恐嚇使人將本人之物交付，處有期徒刑柒月。
     事  實
一、丁○○曾因違反肅清煙毒條例案件，經臺灣高等法院高雄分院判處有期徒刑三年
    確定，於民國八十九年八月九日縮刑執行完畢，戊○○前因違反妨害兵役治罪條
    例，經判處有期徒刑四月，於八十九年九月三日執行完畢，癸○○前因違反肅清
    煙毒條例及竊盜罪，經法院分別判處有期徒刑十年、三年四月、四月，定執行刑
    為有期徒刑十二年六月，指揮書執畢日期為九十三年九月十四日，現仍假釋中，
    詎三人猶不知悔改，分別為如下之犯行：
  (一)丁○○基於圖為自己不法所有之概括犯意，連續於附表所示之時、地，以附表所
    之方法，竊取甲○○等人所有之物。又於九十年八月間，與姓名不詳，綽號「小
    陳」之成年男子基於共同犯意之聯絡，由丁○○在屏東市交付其本人之照片一張
    予「小陳」，由「小陳」將丁○○之照片換貼於劉清件身分證上，加以變造後，
    再交付予丁○○，丁○○即將該身分證置於所竊取而來之車號ＴＮ－２６６７號
    箱型車上，以便遭警盤查時用以掩飾身分。嗣警方先於九十年九月二十八日二時
    四十分許，在屏東縣萬巒鄉○○路七號前，查獲車號ＴＮ－２６６７號箱型車，
    並扣得上開身分證。復於九十一年三月二十九日十二時許，在屏東縣潮州鎮○○
    路一四之一號第一室逮捕丁○○，並扣得庚○○所有之臺灣土地銀行編號000
    0000000000000號ＶＩＳＡ卡一張、寅○○所有之集郵簿三本、熊
    貓圖案金墜子一個、子○○所有之裝飾用寶劍一把等部分贓物，及鐵剪刀一把、
    手提砂輪切割機一台、扳手一支、梅花扳手一支、十號扳手一支、鉗子一支、切
    割砂輪一片、剪刀一把、活動扳手一支、手套三雙、切割器一把、美工刀一支、
    平口鉗一支、尖嘴鉗一支、八號扳手一支。
  (二)戊○○基於意圖為自己不法所有之概括犯意，緣九十年九月間，因前揭車號ＴＮ
    －２６６７號箱型車故障，丁○○乃委請戊○○代為找人拖吊，戊○○先佯稱找
    不到人，丁○○不得已將箱型車停放於路邊，戊○○隨後即擅自委由不知情之拖
    吊業者，將該箱型車拖去修理，且配製二把鑰匙，供己使用，而竊得之。嗣於九
    十年九月二十八日二時四十分許，戊○○駕駛該車搭載不知情之潘文泰 (另由檢
    察官為不起訴處分)，在屏東縣萬巒鄉○○路七號前，為警查獲，並扣得戊○○
    所有之鑰匙二把。戊○○於交保後，復承前揭犯意，於九十年十二月五日七時許
    ，在屏東市○○路五三號前，以自備之鑰匙竊取丑○○○所有之車牌號碼ＷＥ－
    ００７５號自小貨車，得手後，將車牌卸下，該車並留供己用。
  (三)戊○○、癸○○共同基於意圖為自己不法所有之犯意聯絡，於九十年十二月十九
    日二十二時四十分許，由戊○○駕駛車號ＷＥ－００７５號自小貨車搭載癸○○
    ，前往崁頂鄉○○路三００號乙○○住宅，由戊○○以「有人出五萬元要砍你腳
    筋，如你肯出十萬元則可幫你擺平」等言詞恐嚇乙○○，乙○○聞言心生畏怖遂
    遂先交付一千五百元給戊○○，且允諾「隔日交付剩餘之九萬餘元」，癸○○在
    旁亦口出「盡量籌錢籌漂亮一點，不要失我們的禮」等言詞助勢。嗣戊○○及癸○○二人留下聯絡電話號碼後離去，戊○○並將上開一千五百元之一半即七百五
    十元分予癸○○。九十年十二月二十日某時，乙○○報警告知上情，警方人員請
    乙○○配合籌出三萬元並佯裝聯絡戊○○至上開住宅取錢。戊○○果於同日十五
    時三十分許駕駛車號ＷＥ－００７５號自小貨車，搭載不知情之女友黃雅萍，抵
    達該處取錢，乙○○虛與委蛇當場交付三萬元給戊○○，戊○○接手清點時即遭
    埋伏之警方人員逮捕，並查獲該自小貨車。
二、案經屏東縣警察局內埔、東港、屏東分局報告及乙○○告訴臺灣屏東地方法院檢
    察署檢察官偵查起訴。
     理  由
一、訊據被告丁○○對右揭犯罪事實，皆已坦承不諱，被告戊○○坦承有竊盜犯行，
    惟否認有與癸○○共同恐嚇乙○○，被告癸○○則矢口否認有恐嚇犯行，被告戊○○辯稱：因為我聽我朋友「安仔」說有人要對乙○○不利，我是好心告訴他，
    他為了感激我，才主動拿一千五百元給我，他還主動要求我留電話，因為他想用
    錢擺平此事，隔天他就打電話給我，叫我過去拿三萬元，我並沒有恐嚇他，如果
    我有這個意思，我就叫癸○○一起過去就好了，我在警局因為我會害怕，在檢察
    官那邊，因為我想要交保，所以才承認的云云；被告癸○○辯稱：我並不知道有
    恐嚇取財這件事，也沒有拿到錢，當天我與戊○○在南州鄉喝酒，而且我還有施
    打海洛因，後來戊○○就要載我到他家睡，當時我已經喝醉了，我不知道戊○○
    為何會將我載到崁頂鄉○○○○○道何時到崁頂鄉，我是因為被蚊子叮醒後，看
    到戊○○在車外跟人聊天，我才下車去拜託戊○○趕快載我回家，然後我就上車
    ，隔一會兒，戊○○就開車把我載回家云云。經查：
  (一)丁○○部分：業據被害人卯○○、辰○○、壬○○、辛○○、丙○○、己○○、
    子○○、寅○○指訴綦詳，另被告丁○○至卯○○家行竊之事實，並同為被告劉
    杉俊供稱：「 (去年十二月七日你去屏東市○○路十三巷四弄三十號搬一台電腦
    ？)是，當時是丁○○先進去裡面偷東西以後，發現裏面有一台電腦，他打電話
    給我說，要電腦可以到那裡拿，我就騎機車過去，當時門鎖已經被破壞了，我就
    直接走進去了，到房間去把電腦搬出來載走」等語屬實，又被告竊取卯○○之子
    辰○○所有之票號0000000號、付款人臺東中小企業銀行屏東分行、面額
    一萬一千元之支票，得手後，交給許昌源，許昌源再持向郭世芳抵債，郭世芳又
   叫其女友林麗雯將支票存入郵局之帳戶等情，有證人許昌源、郭世芳及林麗雯證
    述無訛。而被告至丙○○家竊盜，經警將在現場採集之指紋送鑑定，認可資比對
    指紋十一枚，其中編號十、十一與丙○○指紋卡右拇指指紋相符，其餘指紋輸入
    電腦比對，再由人工確認結果，編號一至五依序與本局檔存丁○○指紋卡之左小
    指、左環指、左中指、右食指、左拇指，編號六至九均與丁○○指紋卡右拇指指
    紋相符，有內政部警政署刑事警察局刑紋字第０９１００３４２０７號鑑驗書附
    卷可稽。此外，復有贓物保領結、現場照片、遺失票據申報書、車籍查詢認可資
    料、車輛竊盜資料個別查詢報表、扣案之鐵剪刀一把、變造之身分證一紙，足資
    參佐，被告丁○○自白核與事實相符，其犯行堪予認定。
  (二)戊○○竊盜部分：戊○○竊取車號ＴＮ－２６６７號箱型車之事實，業據共同被
    告丁○○指訴歷歷，並有扣案之鑰匙二把可資參佐。另竊取車號ＷＥ－００７５
    號自小貨車之事實，業據被害人丑○○○指訴綦詳，此外，復有車輛竊盜資料個
    別查詢報表、贓物保領結等，在卷為憑，被告自白核與事實相符，其犯行洵堪認
    定。
  (三)戊○○、癸○○共同恐嚇取財部分：業據被害人乙○○指訴詳確，核與被告戊○○於警訊時所承相符，且被告於偵訊時，經檢察官質以「警訊所言實在否」，被
    告亦答稱「實在」，此外，並有被害人交付予被告戊○○之三萬元千元紙鈔影本
    在卷供參。至被告二人雖以前詞置辯，惟當日除戊○○外，確有另一人夥同戊○○前往乙○○家等情，業據證人即被害人之妻吳麗華於偵訊證述無訛，且就案發
    之經過，被告二人經本院隔離訊問，戊○○先答稱：「 (你們去找乙○○當天之
    情形如何？)那天大約是傍晚時分，癸○○到我家找我」、「 (癸○○如何去找
    你？)我不知道，因為我是住公寓」、「 (癸○○去找你之時候，是否有喝酒？)
    是的，他來找我之時候，已經有喝酒了」、「 (之後你們二人去做何事？)我們
    相約去外面兜風，途經崁頂之時候，我忽然想到要通知乙○○這件事情，我就跟
    癸○○講說，我要去找朋友一下，於是我們就去找乙○○」、「 (你跟乙○○談
    話之時間有多久？期間癸○○有無走過去跟你們講話？)我跟乙○○談話約一、
    兩分鐘，期間癸○○有無下車小便我不知道，但他沒有過來跟我們講話」云云，
    癸○○則辯稱：「 (當天情形如何？)當天我與戊○○在南州鄉喝酒，而且我還
    有施打海洛因，後來戊○○就要載我到他家睡，當時我已經喝醉了，我不知道戊○○為何會將我載到崁頂鄉○○○○○道何時到崁頂鄉，我是因為被蚊子叮醒後
    ，看到戊○○在車外跟人聊天，我過去跟戊○○講說，拜託先載我回家，我就上
    車，隔一會兒戊○○也上車把我載回家」、「 (你確實記得當天你曾經下車催促
    戊○○)是的，因為那天我被蚊子叮醒，我很生氣」云云，二人所供互不相符，
    ，顯為臨訟杜撰之詞。再者，被告戊○○對究竟係何人揚言要對乙○○不利，於
    偵訊時，先供稱「是因為他與我朋友『蕃薯』有嫌隙，我才要乙○○拿錢消災」
    ，至本院審理時，又改稱「是我一位朋友叫『安仔』說的，他居無定所，平時都
    是他來找我的，我不知道他住哪裡」，前後供詞反覆，益證所辯均屬杜撰，委不
    足採。本件事證已臻明確，被告二人恐嚇取財犯行洵堪認定。
二、核被告丁○○所為附表編號一、二、三、五、六、七之行為，係犯刑法第三百二
    十一條第一項第二款、第三款之加重竊盜罪，所為附表編號四之行為，係犯刑法
    第三百二十一條第二項、第一項第一款、第二款、第三款之加重竊盜未遂罪。另
    變造劉清件身分證之行為，係犯刑法第二百十二條之罪。被告戊○○竊取車輛之
    行為，係犯刑法第三百二十條第一項之普通竊盜罪。被告戊○○、癸○○恐嚇乙○○之行為，係犯刑法第三百四十六條第一項之恐嚇取財罪。被告丁○○就變造
    身分證之犯行，與「小陳」間有犯意聯絡及行為分擔，被告戊○○、癸○○二人
    ，就恐嚇之犯行，有犯意聯絡及行為分擔，皆為共同正犯。被告丁○○、戊○○
    二人多次竊盜犯行，時間緊接，方法相同，觸犯構成要件相同之罪名，顯係基於
    概括犯意為之，應依連續犯規定論以一罪，並依法加重其刑。被告丁○○、戊○○所犯上開二罪間，犯意各別，行為不同，應分論併罰。被告丁○○曾因違反肅
    清煙毒條例案件，經臺灣高等法院高雄分院判處有期徒刑三年確定，於八十九年
    八月九日縮刑執行完畢，戊○○前因違反妨害兵役治罪條例，經判處有期徒刑四
    月，於八十九年九月三日執行完畢，均有卷附被告全國前案紀錄表可按，其受有
    期徒刑之執行完畢，五年以內再犯有期徒刑以上刑之罪，為累犯，依法遞加重其
    刑。爰審酌被告三人均前科累累，足認品行不佳，且被告等正值力壯之年，竟不
    思上進，好逸惡勞，多次行竊及恐嚇犯行，造成被害人精神上及財產上相當之損
    害，被告戊○○、癸○○對其恐嚇乙○○之犯行，毫無悔意，猶飾詞狡辯等情狀
    ，分別量處如主文所示之刑，並定執行刑。扣案之鐵剪刀一把、劉清件身分證上
    之「丁○○」照片一幀，均為被告丁○○所有，供其犯罪之用，另扣案之鑰匙二
    把，為被告戊○○所有，用以供其竊車之用，業據被告丁○○、戊○○供明在卷
    ，均宣告沒收。扣案之手提砂輪切割機一台、扳手一支、梅花扳手一支、十號扳
    手一支、鉗子一支、切割砂輪一片、剪刀一把、活動扳手一支、手套三雙、切割
    器一把、美工刀一支、平口鉗一支、尖嘴鉗一支、八號扳手一支，尚無證據足證
    為被告丁○○行竊之工具，另被告丁○○持以行竊之螺絲起子，因未扣案，且無
    證據證明尚未滅失，均不為沒收之諭知。
據上論斷，應依刑事訴訟法第二百九十九條第一項、刑法第二十八條、第五十六條、
第二百十二條、第三百二十條、第三百二十一條第一項第二款、第三款、第三百四十
六條第一項、第四十七條、第五十一條第五款、第三十八條第一項第二款、罰金罰鍰
提高標準條例第一條前段，判決如主文。
本案經檢察官廖俊豪到庭執行職務
中      華      民      國     九十一     年      七      月     五     日
              臺灣屏東地方法院刑事第二庭
                                          法  官  包梅真
右正本證明與原本無異。
如不服本判決應於收受本判決送達後十日內向本院提出上訴書狀，其未敘述上訴理由
者，並得於提起上訴後十日內向本院補提理由書狀（均須按他造當事人之人數附繕本
 ）「切勿逕送上級法院」
                                          書記官   蔡進吉
中      華      民      國     九十一     年      七      月     五     日
附表
┌──┬──────────────┬──────────────────┐
│編號│    犯罪時間、地點          │    犯罪手段、被害人、犯罪所得      │
├──┼──────────────┼──────────────────┤
│一、│於90年７月３日５時許，在雲林│以自備鑰匙竊取甲○○所有， 車號ＴＮ │
│    │縣崙背鄉○○路四一號前。    │－２６６７號箱型車 ，得手後，供己使 │
│    │                            │用，並將車牌卸下，改懸不知情之父親  │
│    │                            │吳勇作所有之ＰＡ－８２０７號車牌。  │
├──┼──────────────┼──────────────────┤
│二、│於90年月７日９時分許，在│攜帶客觀上可為兇器之鐵剪刀，以鐵剪刀│
│    │屏東市○○路一三巷四弄三十號│剪斷卯○○住宅大門鎖頭，侵入住宅內竊│
│    │。                          │取卯○○之現金新臺幣六萬元、卯○○之│
│    │                            │子辰○○所有之信用卡一枚、票號ＴＡＡ│
│    │                            │0000000號、發票日91年２月日│
│    │                            │、票面金額一萬一千元、付款人臺東中  │
│    │                            │中小企業銀行屏東分行之支票一紙、劉永│
│    │                            │松之媳婦巳○○所有之信用卡一張。    │
├──┼──────────────┼──────────────────┤
│三、│於90年１月日時許，在屏東│攜帶客觀上可為兇器之螺絲起子，以螺絲│
│    │縣萬丹鄉○○路三八一號。    │起子破壞壬○○家之鐵門，侵入住宅內，│
│    │                            │竊取電腦一台、現金一千五百元、港幣約│
│    │                            │三百元。                            │
├──┼──────────────┼──────────────────┤
│四、│於91年２月日時許，在屏東│攜帶客觀上可為兇器之螺絲起子，以螺絲│
│    │市建智巷七號。              │起子撬開丙○○、辛○○住宅大門之喇叭│
│    │                            │鎖，侵入住宅內，著手竊取財物，因未發│
│    │                            │現值錢物品，而離去。                │
├──┼──────────────┼──────────────────┤
│五、│於91年２月日時許，在屏東│攜帶客觀上可為兇器之鐵剪刀，以鐵剪刀│
│    │市○○路三八巷四號。        │剪斷己○○住宅大門鎖頭，侵入任宅內竊│
│    │                            │得己○○之女庚○○所有之現金一萬元、│
│    │                            │東芝牌行動電話二支、臺灣土地銀行編號│
│    │                            │0000000000000000號Ｖ│
│    │                            │ＩＳＡ卡一張。                      │
├──┼──────────────┼──────────────────┤
│六、│於91年３月日時分許，在│攜帶客觀上可為兇器之螺絲起子，以螺絲│
│    │屏東縣潮州鎮○○路三六二巷一│起子撬開破壞子○○家之大門，侵入住宅│
│    │弄十四號。                  │，竊得子○○之電子琴一台、電視遊樂器│
│    │                            │一台、現金三百元、裝飾用寶劍一把。  │
├──┼──────────────┼──────────────────┤
│七、│於91年３月日時許，在屏東│攜帶客觀上可為兇器之鐵剪刀，以鐵剪刀│
│    │市○○路八十巷十九號。      │剪斷寅○○家之大門鎖頭，侵入住宅內竊│
│    │                            │取寅○○所有之白金項鍊一條、白金手鍊│
│    │                            │一條、黃金項鍊含熊貓圖案墜子一條、黃│
│    │                            │金戒指三個、集郵冊三本。            │
└──┴──────────────┴──────────────────┘
附錄法條：
刑法第二百十二條
偽造、變造護照、旅券、免許證、特許證及關於品行、能力服務或其他相類之證書、
介紹書，足以生損害於公眾或他人者，處一年以下有期徒刑、拘役或三百元以下罰金
。
刑法第三百二十條第一項
意圖為自己或第三人不法之所有，而竊取他人之動產者，為竊盜罪，處五年以下有期
徒刑、拘役或五百元以下罰金。
刑法第三百二十一條第一項第二款、第三款
犯竊盜罪而有左列情形之一者，處六月以上、五年以下有期徒刑：
二  毀越門扇、牆垣或其他安全設備而犯之者。
三  攜帶兇器而犯之者。
刑法第三百四十六條第一項
意圖為自己或第三人不法之所有，以恐嚇使人將本人或第三人之物交付者，處六月以
上五年以下有期徒刑，得併科一千元以下罰金。
